# 请教，子公司无偿划转资产给集团，集团再将资产以固定资产注资相关问题

提问人：yizhouyouzhenyu 时间：2020-08-14 19:33:07
各位老师，请教一个问题。
集团A公司将100%控股B公司的固定资产无偿划转给集团，集团又将该项固定资产以固定资产注资，同时增加实收资本和资本公积。
同时有以下情况：
1 、B公司无偿划出当期净资产仅 2500 万（ 2600 多万资本公积，-100万未分配利润），划出资产1.3亿，此时划出该项资产，净资产总额直接为-1.1亿左右。此项划出是否合理？因系集团内部划转是否应该向国资委备案或者报批？
2 、集团A公司在接收1.3亿资产后，同时将1.3亿资产以固定资产注资的形式划转给B公司，此时1.3亿中 5000 万作为实收资本， 8000 万作为资本公积，因上文中B公司划出1.3亿，资本公积余额已是-1.1亿元左右，接收注资后， 5000万作为实收资本， 8000 万作为资本公积（此时余额-3000万），B公司此时做了一笔分录：借未分配利润 8000 万，贷资本公积 8000 万，使资本公积余额为 0 ，这样的做法是否合理？
希望各位老师为我解惑

回答人：chenyiwei
该交易的真实目的是什么？划转和注资是否构成一揽子交易？
如果属于一揽子交易的，则其综合效果应为：（ 1 ）对集团公司的报表净影响为零；（ 2 ）对B公司相当于以资本公积或留存收益转增资本（但可能导致部分权益项目出现负数余额）。
如果两次交易的内外部审批程序都是完备的，也不能说不合规，但其合理性和必要性是有很大疑问的。